【裁判字號】    89,易,496
【裁判日期】    890823
【裁判案由】    傷害
【裁判全文】
臺灣花蓮地方法院刑事判決                          八十九年度易字第四九六號
    公  訴  人  臺灣花蓮地方法院檢察署檢察官
    被      告  乙○○
右列被告因家庭暴力罪之傷害案件，經檢察官提起公訴（八十九年度偵字第一八０九
號），本院判決如左：
    主  文
乙○○傷害人之身體，處有期徒刑參月，如易科罰金，以參佰元折算壹日。緩刑貳年
。
    事  實
一、乙○○於民國（下同）八十九年四月八日凌晨零時二十分許，在花蓮縣玉里鎮春
    日里神農一三三之一號住處，因細故與其配偶甲○○發生爭執（乙○○與甲○○
    二人間具有家庭暴力防治法第三條第一款所定之家庭成員關係），竟基於傷害之
    犯意，徒手毆打甲○○，使之受有兩上肢多處瘀傷、下唇裂傷、頭皮瘀腫等傷害
    。
二、案經被害人甲○○訴由花蓮縣警察局玉里分局報請臺灣花蓮地方法院檢察署檢察
    官偵查起訴。
    理  由
一、右揭犯罪事實，業據被告乙○○於本院審理時坦承不諱，核與被害人甲○○所指
    訴犯罪情節相符，且有行政院國軍退除役官兵輔導委員會玉里榮民醫院診斷書一
    紙附卷可稽，本件事證明確，被告犯行洵堪認定，應予依法論科。
二、核被告所為，係犯刑法第二百七十七條第一項之傷害罪，並屬家庭暴力防治法第
    二條第二項之家庭暴力罪。爰審酌被告素行尚佳，惟不知妥善經營婚姻生活，對
    於夫妻間之感情事不思以理性情緒解決，反以暴力相向，足以助長社會暴戾氣焰
    ，及其犯罪動機、所用手段、所生危害、犯罪後已坦承犯行，並於本院審理時當
    庭向告訴人認錯賠罪等一切情狀，量處如主文所示之刑，並諭知易科罰金之折算
    標準。末查，被告乙○○前未曾受有期徒刑以上刑之宣告，此有台灣花蓮地方法
    院檢察署刑案資料查註紀錄表、台灣高等法院被告全國前案紀錄表各一紙在卷足
    憑，因一時失慮，偶罹刑典，事後已坦承犯行，深具悔意，經此刑之宣告後，應
    知警惕而無再犯之虞，本院因認暫不執行其刑為當，予以宣告緩刑二年，用啟自
    新。
據上論斷，應依刑事訴訟法第二百九十九條第一項前段，刑法第二百七十七條第一項
、第四十一條、第七十四條第一款，罰金罰鍰提高標準條例第一條前段、第二條判決
如主文。
本案經檢察官李子春到庭執行職務。
中      華      民      國    八  十  九    年    八    月    二十三    日
                              臺灣花蓮地方法院刑事庭
                                  法  官  林  國  泰
右正本證明與原本無異。
如對本判決不服，應於送達後十日內，向本院提出上訴狀。（應抄附繕本）告訴人或
被害人如對於本判決不服者，應具備理由請求檢察官上訴，其上訴期間之計算係以檢
察官收受判決正本之日期為準。
                                  法院書記官
中      華      民      國    八  十  九    年    八    月    二十五    日
附錄本案判決論罪科刑之法律條文：刑法第二百七十七條第一項
刑法第二百七十七條
傷害人之身體或健康者，處三年以下有期徒刑，拘役或一千元以下罰金。
犯前項之罪，因而致人於死者，處無期徒刑或七年以上有期徒刑，致重傷者，處三年
以上、十年以下有期徒刑。


司法院資訊處製作；財團法人民間司法改革基金會備份。
